

Profissional focado em transformar dados em insights estratégicos para impulsionar o sucesso empresarial.
Especializado em entendimento do negócio e criação de relatórios e dashboards eficazes, contribuindo de uma forma mais assertiva para tomadas de decisões.



11 - 983556381



paullvictory@yahoo.com.br



São Bernardo do Campo - SP



www.linkedin.com/in/paulo-vitorsantos-068b6a21b



https://paulovitorss.github.io/paulovitorss.portfolio.github.io/

SKILLS

- Data Analytics
- Power BI
- My SQL / Metabase
- ETL
- Python
- Scrum
- Hardware

PAULO VITOR SANTOS

Analista de Dados

EXPERIÊNCIA

Analista de Dados

Fevereiro - 2024

Desenvolvimento de painéis gerenciais para o setor de qualidade, colaborando com os apontamentos de reclamações dos clientes para tomar as ações cabíveis.

Analista de Dados

Dezembro - 2023

Desenvolvimento de painéis gerenciais para controle de número de pessoas com problemas de saúde mental, colaborando com a empresa para prever as unidades com mais problemas e tomar as devidas ações.

PJ

Técnico de Informática

2018 - 2022

Responsável por toda a parte de suporte e manutenção dos computadores de algumas empresas.

Riplast Artefatos Plásticos e Metais LTDA Preparador de Injetoras

Outubro 2017-Dezembro 2017 (temporário)

Preparador de maquinas e setup.

MSA do Brasil

Operador de Maquinas II

2009 - 2015

Preparador de maquinas, preenchimento de relatório e lançamento de produção, fazia todo o setup dos equipamentos e correções de falhas do processo.

FORMAÇÃO ACADÊMICA

Escola DNC

Data Scientist 2021 - 2022

Senai

Preparação de Injetora e segurança - 20hrs 2013

IDIOMAS

Inglês Técnico

Espanhol Básico